【裁判字號】    98,審訴,4824
【裁判日期】    990115
【裁判案由】    毒品危害防制條例
【裁判全文】
臺灣高雄地方法院刑事判決            98年度審訴字第4824號
公  訴  人  臺灣高雄地方法院檢察署檢察官
被      告  甲○○
                    號
                    （另案
上列被告因毒品危害防制條例案件，經檢察官提起公訴（98年度
毒偵字第6586、6916號），被告於準備程序中就被訴事實為有罪
之陳述，經本院告知簡式審判程序之旨，並聽取被告與公訴人之
意見後，本院合議庭裁定由受命法官獨任進行簡式審判程序，判
決如下：
    主  文
甲○○犯施用第一級毒品罪，累犯，處有期徒刑拾月；又犯施用
第二級毒品罪，累犯，處有期徒刑伍月。應執行有期徒刑壹年貳
月。
    事實及理由
一、犯罪事實：
    甲○○前因施用毒品案件，經本院以89年度毒聲字第8698號
    裁定送觀察、勒戒後，認有繼續施用毒品之傾向，又由本院
    以89年度毒聲字第9424號裁定送強制戒治，嗣以90年度毒聲
    字第4427號裁定停止強制戒治付保護管束，於民國90年12月
    1 日保護管束期滿執行完畢，並經臺灣高雄地方法院檢察署
    檢察官以90年度戒毒偵字第1323號為不起訴處分確定；又於
    前揭強制戒治執行完畢後5 年內，於91年間，因施用毒品案
    件，經本院以91年度訴字第3181號判刑確定。另因施用毒品
    案件，經本院以95年度簡字第404 號判處有期徒刑6 月確定
    ，又犯贓物罪，經本院以96年度訴緝字第15號判處有期徒刑
    6 月確定，前開2 罪分別經減刑後，所處之刑經定應執行有
    期徒刑5 月確定；其又因施用第一級毒品案件（共2 罪），
    分別經本院以96年度訴緝字第14號判處有期徒刑1 年2 月、
    以96年度訴字第1595號判處有期徒刑8 月確定，該2 罪經減
    刑後，定應執行刑為有期徒刑10月確定，並與前開應執行刑
    5 月接續執行，於97年4 月11日假釋出監付保護管束，於97
    年4 月29日保護管束期滿未經撤銷，視為執行完畢。詎仍不
    知悔改，於98年9 月29日上午某時，在其位於高雄縣林園鄉
    ○○路195 巷口鐵皮屋之住處內，以將甲基安非他命置於吸
    食器內燒烤之方式施用第二級毒品甲基安非他命1 次；又於
    98年9 月30日中午12時許，在上開鐵皮屋內，以注射之方式
    ，施用第一級毒品海洛因1 次。嗣為警於98年9 月30日下午
    3 時35分許，在高雄縣林園鄉○○路195 巷口旁鐵皮屋查獲
    ，經採集其尿液送驗，結果呈嗎啡、可待因及甲基安非他命
    陽性反應，始悉上情。
二、證據：
 (一) 高雄市立凱旋醫院98年10月26日濫用藥物尿液檢驗報告、高
    雄市政府警察局刑警大隊偵一隊一分隊偵辦違反毒品案尿液
    採證代碼對照表各1 份。
 (二) 被告之自白。
三、論罪：
 (一) 被告前因施用毒品案件，經本院裁定送觀察、勒戒、強制戒
    治，執行完畢後經臺灣高雄地方法院檢察署檢察官以90年度
    戒毒偵字第1323號為不起訴處分確定，後又因施用毒品，經
    本院以91年度訴字第3181號判刑確定，是被告於「初犯」經
    觀察、勒戒、強制戒治後，曾於5 年內再犯，經依法追訴處
    罰，本案已屬3 犯以上，與毒品危害防制條例第20條第3 項
    「五年後再犯」之情形有別，且因已於「五年內再犯」，顯
    見其再犯率甚高，原實施觀察、勒戒或強制戒治，已無法收
    其實效，而無五年戒斷期之存在，自無再經觀察、勒戒及強
    制戒治之必要，檢察官逕行起訴，即無不合，合先敘明。
 (二) 海洛因為毒品危害防制條例第2 條第2 項第1 款規定之第一
    級毒品，甲基安非他命為同項第2 款所規定之第二級毒品，
    是核被告所為，係犯毒品危害防制條例第10條第1 項之施用
    第一級毒品罪、第2 項之施用第二級毒品罪。被告持有第一
    、二級毒品後進而施用，其持有之低度行為均應為施用之高
    度行為所吸收，故均不另論其持有第一級毒品或第二級毒品
    罪。被告所犯上開2 罪，犯意各別，行為互殊，應予分論併
    罰。被告有犯罪事實欄所述經判處有期徒刑並執行完畢之情
    形，此有臺灣高等法院被告前案紀錄表在卷可佐，其於徒刑
    執行完畢5 年之內故意再犯本件有期徒刑以上之罪，皆為累
    犯，應依法加重其刑。
四、科刑：
    爰審酌施用毒品之行為不僅戕害自身身心健康，亦間接影響
    社會治安，被告正值青年，不知珍惜大好前程，其前已經觀
    察、勒戒、強制戒治及判刑並執行完畢，竟再次施用毒品，
    顯見其對毒品之依賴情形非輕，實因使被告暫與毒品之誘惑
    隔離，促其斷絕毒害，並考量被告犯後坦承犯行等一切情狀
    ，認檢察官求處就被告該2 罪判處有期徒刑1 年、6 月，尚
    屬稍重，而分別量處如主文所示之刑，並定應執行刑。
據上論斷，應依刑事訴訟法第273 條之1 第1 項、第284 條之1
、第299 條第1 項前段，毒品危害防制條例第10條第1 項、第2
項，刑法第11條前段、第47條第1 項、第51條第5 款，判決如主
文。
本案經檢察官乙○○到庭執行職務。
中    華    民    國    99    年    1     月    15    日
                  刑事第十庭    法  官  蔡書瑜
以上正本證明與原本無異。
如不服本判決應於收受送達後10日內向本院提出上訴書狀，並應
敘述具體理由；如未敘述上訴理由者，應於上訴期間屆滿後20日
內向本院補提理由書（均須按他造當事人之人數附繕本）「切勿
逕送上級法院」。
中    華    民    國    99    年    1     月    15    日
                              書記官  楊明月
附錄：論罪法條
毒品危害防制條例第10條
施用第一級毒品者，處 6 月以上 5 年以下有期徒刑。
施用第二級毒品者，處 3 年以下有期徒刑。


司法院資訊處製作；財團法人民間司法改革基金會備份。
